# 担保公司有资格直接贷款给别的企业吗？

提问人：coolfish 时间：2011-07-12 10:03:42
请教个问题：担保公司有资格直接贷款给别的企业吗？ 如果没有，那企业从担保公司取得的贷款只能在往来款核算了吧？包括利息。这个对审计意见的影响有多大？　假设期末已还完钱。

回答人：chenyiwei
《融资性担保公司管理暂行办法》（银监会等七部委令[2010]3号）：
第二十一条 融资性担保公司不得从事下列活动： (一)吸收存款。 (二)发放贷款。 (三)受托发放贷款。 (四)受托投资。
(五)监管部门规定不得从事的其他活动。 融资性担保公司从事非法集资活动的，由有关部门依法予以查处。
目前已经实际存在借贷关系的，应根据 1142 号审计准则的规定，考虑该项违反法规行为对财务报表整体的影响是否重大，以及是否得到恰当处理和充分披露。